en: Wheat whiskey
de: Weizen-Whiskey
hr: Pšenični viski
nl: Tarwewhiskey

en: Buckwheat whisky
de: Buchweizen-Whisky
hr: Viski od heljde
nl: Boekweitwhiskey

en: American whiskeys, American whiskey
de: Amerikanische Whiskeys
es: Whiskies americanos, Whiskys americanos
fi: Amerikkalaiset viskit, Amerikkalainen viski
fr: Whisky américain
hr: Američki viskiji
hu: Amerikai whiskey
lt: Amerikietiškas viskis
nl: Amerikaanse whiskies
pl: Amerykańskie whisky
ro: Whisky american, whiskey american
zh: 美国威士忌

en: Bourbon whiskeys, Bourbon whiskey
de: Bourbon Whiskeys
es: Bourbons
fi: Bourbon-viskit, Bourbon-viski
fr: Bourbons
hr: Bourbon viskija
hu: Bourbon whiskey
nl: Bourbons, Bourbon
ro: Bourbon

en: Tennessee whiskey
de: Tennessee Whiskeys
fi: Tennesseeviski
fr: Whisky du Tennessee
hr: Tennessee viski
nl: Tennessee whiskeys, Tennessee whiskey

en: Belgian Whisky
de: Belgische Whiskys
es: Whisky belga
fr: Whisky belge
hr: Belgijski viski
it: Whisky belga
nl: Belgische whiskies
pt: Whisky belga

en: Canadian whiskeys
de: Kanadische Whiskeys
fi: Kanadalainen viski
fr: Whisky canadiens, Whisky canadien, Whiskey canadien, Whiskeys canadiens
hr: Kanadski viskiji
nl: Canadese whiskies
zh: 加拿大威士忌

en: Scotch whisky
de: Schottischer Whisky
es: Whiskies escoceses
fi: skottilainen viski
fr: Whisky écossais
hr: Škotski viski
hu: Skót whiskey
lt: Škotiškas viskis
nl: Schotse whiskies, Schotse whisky
pl: Szkockie whisky
ru: Шотландский виски

en: Blended scotch whisky
de: Schottische Blended Whiskys
fr: Blend écossais, Blends écossais
hr: Miješani škotski viski
nl: Schotse blended whiskies, Schotse blended whisky

en: French Whisky
de: Französische Whiskys
es: Whisky francés
fi: Ranskalainen viski
fr: Whisky français
hr: Francuski viski
hu: Francia whiskey
it: Whisky francese
nl: Franse whiskies
pt: Whisky francês
zh: 法国威士忌

en: Alsatian whiskey
de: Whisky aus dem Elsass
es: Whisky alsaciano
fr: Whisky alsacien, Whisky d'Alsace
hr: Alzaški viski
it: Whisky alsaziano
nl: Elzasser whiskies
pt: Whisky alsaciano
zh: 阿尔萨斯威士忌

en: Breton whiskey
de: Whisky aus der Bretagne
fr: Whisky breton, Whisky de Bretagne
hr: Bretonski viski
nl: Bretonse whiskies

en: Corsican whiskey
de: Whisky aus Korsika
es: Whisky corso
fr: Whisky corse
hr: Korzikanski viski
it: Whisky corso
nl: Corsicaanse whiskies
pt: Whisky corso

en: Whisky from Lorraine
de: Whisky aus Lothringen
fr: Whisky lorrain
hr: Viski iz Lorrainea
nl: Lotharingse whiskies

en: Norman Whisky, Whisky from Normandy
de: Whisky aus der Normandie
fr: Whisky normand
hr: Norman viski
nl: Normandische whiskies

en: Welsh Whisky
de: Whisky aus Wales
fr: Whisky gallois
hr: Velški viski
nl: Welshe whiskies

en: Irish whiskey
de: Irische Whiskeys
es: Whiskies irlandeses
fi: Irlantilainen viski
fr: Whisky irlandais
hr: Irski viski
hu: Ír whiskey
nl: Ierse whiskies
ru: Ирландский виски

en: Japanese whiskey
de: Japanische Whiskys
fr: Whisky japonais
hr: Japanski viski
nl: Japanse whiskies

en: German Whiskeys, German Whisky, German Whiskey, German Whiskys
de: Deutsche Whiskys
fr: Whiskys allemands, Whisky allemand, Whiskey allemand, Whiskeys allemands, Whiskys d’Allemagne, Whisky d’Allemagne, Whiskey d’Allemagne, Whiskeys d’Allemagne
hr: Njemački viskiji
hu: Német whiskey
nl: Duitse whiskies

en: Aquavit
de: Aquavit
fr: Aquavit
hr: Aquavit
nl: Aquavits, Aquavit